【裁判字號】    99,訴,4850
【裁判日期】    991231
【裁判案由】    給付委託執行費用
【裁判全文】
臺灣臺北地方法院民事判決              99年度訴字第4850號
原      告  中華民國重症醫學會
法定代理人  江啟輝
訴訟代理人  徐立信律師
複代理人    林威伯律師
被      告  鉅仁科技股份有限公司
法定代理人  洪榮凱
訴訟代理人  周聖鈞
訴訟代理人  鄭祐全
上列當事人間請求給付委託執行費用事件，本院於民國99年12月
29日言詞辯論終結，判決如下：
    主  文
被告應給付原告新臺幣柒拾伍萬元，及自民國九十九年五月八日
起至清償日止按年息百分之五計算之利息。
訴訟費用新臺幣捌仟壹佰伍拾元由被告負擔。
本判決於原告以新臺幣貳拾伍萬元供擔保後，得假執行。
    事實及理由
一、原告起訴主張：原告受被告委任進行「福氣計畫－數位化遠
    距整合性呼吸照護（IDS ）服務」計畫，兩造並簽有委託研
    究合約書。依約雙方約定之付款方式為：「依據經濟部技術
    處示範性科技應用開發計畫辦公室之補助款撥付時程進行」
    ，而原告應先提供收據後，由被告以即時支票或電匯轉帳至
    原告帳戶，原告並已依約提供被告收據。詎被告於98年5 月
    間，由經濟部技術處示範性科技應用開發計畫辦公室審核通
    過該計畫之驗收，竟未支原告任何款項，嗣該筆科專費用遭
    被告經他債權人聲請扣押，原告為求參與分配，乃聲請支付
    命令，惟遭被告聲明異議。又兩造於調解期間，被告之法定
    代理人業已表示，其對原告之債務確實未履行，然因公司目
    前經營困難，並無能力清償，顯見被告債務不履行之情事至
    為明確。為此，爰依兩造間委託契約之法律關係，請求被告
    給付委託執行費用等語。並聲明：被告應給付原告75萬元，
    及自支付命令送達翌日起至清償日止，按年息5 ％計算之利
    息。
二、被告則以：對於原告的請求沒有意見；我們對原告的訴訟標
    的為認諾等語，資為抗辯。並聲明：原告之訴駁回。
三、經查，本件原告主張上列之事實，業據提出委託研究合約書
    、收據、財團法人資訊策進會函98年12月11日之（98）資案
    字第007674號函影本等件為據（見本院卷第28至32頁），核
    與原告主張之事實相符，自堪認原告主張為真實。而按當事
    人於言詞辯論時為訴訟標的之捨棄或認諾者，應本於其捨棄
    或認諾為該當事人敗訴之判決，民事訴訟法第384 條定有明
    文。被告既於言詞辯論時為訴訟標的之認諾，法院即應不調
    查原告所主張為訴訟標的之法律關係是否果屬存在，而以認
    諾為該被告敗訴之判決基礎，復為最高法院45年台上字第31
    號判例意旨所明揭。職是，本件被告於99年12月29日言詞辯
    論時認諾原告之請求（本院卷第25頁），並對原告之請求沒
    有意見，則依上揭規定，應為被告敗訴之判決。從而，原告
    兩造間委任契約之法律關係，請求被告給付如主文第一項所
    示，洵屬有據，應予准許。
四、又本件被告就原告之請求為認諾，依民事訴訟法第389 條第
    1 項第1 款之規定，本院應依職權宣告假執行。
五、訴訟費用之負擔：本件第一審裁判費為8,150 元，應由被告
    負擔，爰確定如主文第二項所載。
七、據上論結，本件原告之訴為有理由，依民事訴訟法第384 條
    第1 項前段、第389 條第1 項1 款、第78條，判決如主文。
中    華    民    國    99    年    12    月    31    日
                  民事第四庭    法  官  趙子榮
以上正本係照原本作成
如對本判決上訴，須於判決送達後20日內向本院提出上訴狀。如
委任律師提起上訴者，應一併繳納上訴審裁判費。
中    華    民    國    99    年    12    月    31    日
                                書記官  謝榕芝

司法院資訊處製作；財團法人民間司法改革基金會備份。
